de: Form der Inhaltsstoffe für Düfte: Kristalle; Flüssig; Paste; Pulver; Fest (Harz/Balsam); Zähflüssig; Wachs; Sonstige
hu: Parfümipari összetevő formája: Kristály; Folyadék; Paszta; Por; Szilárd (gyanta / balzsam); Viszkózus folyadék; Viasz; Egyéb
sl-SI: Oblika sestavine za izdelavo parfuma: Kristali; Tekočina; Pasta; Prah; Trdno (smola/balzam); Viskozna tekočina; Vosek; Drugo
ru: Форма парфюмерного ингредиента: Кристаллы; Жидкость; Паста; Порошок; Твердое вещество (смола/бальзам); Вязкая жидкость; Воск; Другое
fr: Formulaire relatif aux ingrédients de parfumerie: Cristaux; Liquide; Pâte; Poudre; Solide (résine/baume); Liquide visqueux; Cire; Autre
cs: Formulář pro parfémové přísady: Krystaly; Tekutina; Pasta; Prášek; Pevná látka (pryskyřice/balzám); Viskózní tekutina; Vosk; Ostatní
en: Perfumery ingredient form: Crystals; Liquid; Paste; Powder; Solid (resin/balm); Viscous liquid; Wax; Other
zh-CN: 香料成分形态: 晶体; 液体; 膏状; 粉末; 固体（树脂/香脂）; 粘稠液体; 蜡状; 其他
tr: Parfümeri bileşen formu: Kristal; Sıvı; Macun; Toz; Katı (reçine/balsam); Kıvamlı sıvı; Vaks; Diğer
ja: 香水原料フォーム: 結晶; 液体; ペースト; パウダー; 固体（樹脂/バーム）; 粘性液体; ワックス; その他
nb: Format på parfymeingrediens: Krystaller; Væske; Pasta; Pulver; Fast (harpiks/balsam); Tyktflytende væske; Voks; Annet
ko: 향수 성분 형태: 크리스털; 액상; 페이스트; 파우더; 고체(수지/밤); 점성 액상; 왁스; 기타
da: Form på parfumeingrediens: Krystaller; Væske; Pasta; Pulver; Fast (harpiks/balsam); Tykflydende væske; Voks; Andet
pt-BR: Perfumaria, forma do ingrediente: Cristais; Líquido; Pasta; Pó; Sólido (resina/bálsamo); Líquido viscoso; Cera; Outro
lt-LT: Parfumerijos ingrediento forma: Kristalai; Skystis; Pasta; Milteliai; Kietas (derva / balzamas); Klampus skystis; Vaškas; Kita
ro-RO: Formă a ingredientului de parfumerie: Cristale; Lichid; Pastă; Pudră; Solid (rășină/balsam); Lichid vâscos; Ceară; Altele
es: Forma de ingredientes de perfumería: Cristales; Líquido; Pasta; Polvo; Sólido (resina/bálsamo); Líquido viscoso; Cera; Otro
nl: Vorm parfumingrediënt: Kristallen; Vloeistof; Pasta; Poeder; Vast (hars/balsem); Stroperige vloeistof; Was; Overig
vi: Định dạng thành phần nước hoa: Tinh thể; Lỏng; Sệt; Bột; Rắn (nhựa/sáp); Chất lỏng nhớt; Sáp; Khác
sv: Form på parfymingrediens: Kristaller; Flytande; Pasta; Pulver; Fast form (harts/balsam); Trögflytande vätska; Vax; Övrigt
fi: Hajuveden ainesosan muoto: Kiteet; Neste; Tahna; Jauhe; Kiinteä aine (hartsi/balsami); Jähmeä neste; Vaha; Muu
th: รูปแบบของส่วนผสมน้ำหอม: ผลึก; ของเหลว; เพสต์; ผง; ของแข็ง (เรซิน/บาล์ม); ของเหลวหนืด; แว็กซ์; อื่นๆ
sk-SK: Forma prísady do parfumu: Kryštály; Kvapalina; Pasta; Prášok; Pevné (živica/balzam); Viskozna kvapalina; Vosk; Iné
bg-BG: Форма на парфюмерийната съставка: Кристали; Течност; Паста; Прах; Твърдо вещество (смола/балсам); Вискозна течност; Восък; Друга
el: Μορφή συστατικού αρωματοποιίας: Κρύσταλλοι; Υγρό; Πάστα; Σκόνη; Στερεό (ρητίνη/βάλσαμο); Παχύρρευστο υγρό; Κερί; Άλλο
pl: Forma składnika perfum: Kryształki; Płyn; Pasta; Proszek; Stała (żywica/balsam); Gęsty płyn; Wosk; Inne
pt-PT: Forma do ingrediente de perfumaria: Cristais; Líquido; Pasta; Pó; Sólido (resina/bálsamo); Líquido viscoso; Cera; Outra
hr-HR: Oblik sastojka u parfumeriji: Kristali; Tekućina; Pasta; Prah; Krutina (smola/balzam); Viskozna tekućina; Vosak; Ostalo
zh-TW: 香料成分形式: 結晶; 液體; 糊狀; 粉末; 固體 (樹脂/香脂); 黏稠液體; 蠟; 其他
it: Forma dell'ingrediente per profumeria: Cristalli; Liquido; Pasta; Polvere; Solido (resina/balsamo); Liquido viscoso; Cera; Altro